臺灣高等法院高雄分院刑事裁定　　　　　　　　　　　九十三年度交抗字第七三號
　　抗　告人即
　　聲明異議人　甲○○
右列抗告人因違反道路交通管理處罰條例聲明異議案件，不服臺灣高雄地方法院中華
民國九十三年六月二十二日裁定（九十三年度交聲字第二四六號），提起抗告，本院
裁定如左：
    主  文
抗告駁回。
    理  由
一、本件抗告意旨略以：經抗告人即聲明異議人甲○○查訪得知，抗告人於台二十七
    線新園段即因超速被舉發地點（即測速地點），距所設限速五十公里之告示牌約
    二百九十五公尺，與警政署規定應設立於告示牌後三百公尺以上者不符，且警方
    執行取締超速照相時，其測速儀器擺設在歸寶汽車維修場內，而非架設於道路旁
    ，亦有違反規定。另稱該罰鍰竟因異議期間經過由一千九百元增至二千四百元並
    扣點之情，無非要求人民勿提異議，為此不服原法院之裁定提起抗告，請求撤銷
    原裁定，另為適法之裁定云云。
二、經查：
（一）本件抗告人於九十二年十一月一日十五時三十八分許，駕駛車號ＺＦ—一三三
      八號自用小客車行經省道台二十七線新園段限速五十公里之路段時，因駕駛人
      行車速度超過規定之最高時速二十公里以上，為屏東縣警察局東港分局警備隊
      員警以屏警交字第ＶＥ0000000號通知單逕行舉發，此有逕行舉發違規
      照片影本三幀及屏東縣警察局舉發違反道路交通管理事件通知單附卷可稽，且
      抗告人對於曾於上揭違規時、地駕駛前開車輛超速行駛之情事，並不否認，此
      觀諸抗告人所提出陳情書及本件聲明異議狀之內容自明，抗告人前開行車速度
      超過規定最高時速之違規事實，堪予認定。
（二）抗告人雖辯稱前開路段限速五十公里之告示牌未依規定設立，限速五十公里之
      告示牌應距測速地點三百公尺以上，而經抗告人查訪，該告示牌僅距測速地點
      為二百九十五公尺，且警方執行取締超速照相時，其測速儀器擺設在歸寶汽車
      維修場內，而非架設於道路旁，亦有違反規定云云。然經屏東縣警察局東港分
      局就本件查處後函覆：「本案經查執勤員警述證略以台端駕駛ＺＦ—一三三八
      號自小客車，於前揭違規單所記時、地，因違規超速據予以掣單舉發，次查台
      二十七線新園段限速五十公里告示牌設於測速地點後方五百公尺處，（檢附告
      示牌採證照片二張），且該時段經本分局依法於該路段編排防制車禍勤務於該
      地點實施測速照相，台端違規行為屬實，本分局執勤員警依法舉發並無不當。
      」此有該分局九十三年一月十三日東警交字第０九三００００三五四號書函一
      份附於原審卷可憑；本院亦就抗告人所質疑之測速儀器擺設地點一節向屏東縣
      警察局東港分局函查，經該分局函覆本院：「本案經查執勤員警，於執行取締
      超速照相時，其測速儀器均擺設於道路旁，並非擺設在歸寶汽車維修場內。」
      ，亦有該分局九十三年八月十九日東警交裁字第０九三０００八０八八號函一
      份附於本院卷足考，顯見該路段限速五十公里告示牌之設立位置及測速儀器擺
      設地點，並無如抗告人所指之違法。另抗告人辯稱該限速五十公里告示牌距測
      速地點二百九十五公尺，係以抗告人自稱伊於九十三年十一月一日下午四時四
      十分左右看見兩名員警於歸寶汽車維修廠駕設三角照像器材，且於前端並未設
      置告示牌云云，惟抗告人所述屬實，其所見兩名員警架設三角架一節亦屬舉發
      之後之事，何況此經本院向屏東縣警察局東港分局函查結果，並無此事，已詳
      前所述，抗告人自難據以為推諉違規之理由。
（三）至抗告人就罰緩自原舉發時之一千九百元，於異議期間而提高為二千四百元並
      記違規點數，係要求一般人民不要提出異議云云。查於違反道路交通管理事件
      ，如違反道路交通管理處罰條例，於警察局核發之舉發通知單上，均記載所違
      反之法條及期限內自動繳納之處罰金額，於限期內繳納罰鍰後，仍得對處分機
      關表示不服。本件抗告人本件應到案日期為九十三年一月九日，但抗告人於期
      限內均未繳納罰緩新台幣一千九百元，本件雖經抗告人於九十三年一月六日曾
      向交通部公路總局高雄區監理所提出陳情書，然案經該所認為違規行為屬實，
      並命抗告人於十五日內依規定繳納罰緩（參前揭九十三年一月十三日東警交字
      第０九三００００三五四號函），惟抗告人均未依限繳納罰鍰，故該所即依法
      於九十三年五月七日以高監自字第駕裁八０─ＶＥ0000000號裁決裁處
      異議人：「一、罰鍰新台幣二千四百元整，並依第六十三條第一項計違規點數
      一點，罰鍰限於九十三年六月六日前繳納；二、逾期不繳納罰鍰時之處理：
      （一）自九十三年六月七日起易處吊扣駕駛執照三個月，並限於九十三年六月
      二十一日前繳送。（二）九十三年六月二十一日前未繳送駕駛執照者，自九十
      三年六月二十二日起易處吊銷，並逕行註銷駕駛執照。（三）駕駛執照吊（註
      ）銷後，自九十三年六月二十二日起一年內不得重新考領駕駛執照。」並無不
      當，原裁定因而駁回抗告人之聲明異議，經核並無不合。抗告人抗告意旨，仍
      執前詞，指摘原裁定不當，為無理由，應予駁回。但經本院向交通部公路總局
      高雄區監理所經詢結果，該所因抗告人之上開車輛定期檢驗日為九十三年七月
      十四日，為維護其權益，已同意改裁處最低罰鍰（新台幣壹仟玖佰元）並記違
      規點數一點，此有該所九十三年八月十三日高監自字第０九三００三二一二五
      號函一份附於本院卷足考，併此敘明。
三、據上論結，應依道路交通案件處理辦法第二十六條，刑事訴訟法第四百十二條，
    裁定如主文。
中      華      民      國    九十三    年      八      月    二十六    日
                              臺灣高等法院高雄分院刑事第二庭
                                  審判長法官  林正雄
                                        法官  陳啟造
                                        法官  黃壽燕
右正本證明與原本無異。
不得再抗告。
                                  法院書記官  黃一秋
中    華    民    國      九十三      年      八      月     二十六    日
